臺灣臺南地方法院民事判決
109年度簡上字第274號
上  訴  人  黃洪月琴
被 上 訴人  陳昱龍  
            黃忠榮  
上列當事人間請求侵權行為損害賠償事件，上訴人對於本院臺南
簡易庭民國109年9月30日109年度南簡字第1286號第一審簡易判
決提起上訴，本院於民國110年2月4日言詞辯論終結，判決如下
：
    主      文
上訴駁回。
第二審訴訟費用由上訴人負擔。
    事實及理由
一、上訴人即原告主張：
(一)臺南市○區○○路000巷0號住戶（下稱2號住○○○○0位○○巷0號住
    戶（下稱4號住戶）共有5位簽名，表示不同意在消防栓前劃
    白線供自行車、機車停車，但被上訴人卻在消防栓前劃白線
    供自行車、機車停車，住戶牽腳踏車也會撞到停在那裡的機
    車，但上開住戶簽名前停2台機車在消防栓前面，簽名後變
    成4台機車停在那裡。上訴人住的那棟大樓老人很多，腳都
    會撞到被上訴人陳昱龍的機車，上訴人自己買紅線來貼在地
    上，並立黃色牌子，之後住戶就都沒有受傷了。被上訴人陳
    昱龍說都是為住戶著想，但是他都沒有為老人著想。機車與
    腳踏車總共有一百多台，都停在上訴人所住大樓電梯的兩邊
    ，被上訴人陳昱龍住的地方都沒有停機車及腳踏車。被上訴
    人黃忠榮蓋房子已經30幾年，他知道消防栓前面不能停車，
    卻仍把停車位劃在消防栓旁邊及出入口，還占了上訴人69號
    停車位，致上訴人難以出入。被上訴人黃忠榮明知有紅線還
    停車，停了2個月，其他住戶都不敢講。被上訴人黃忠榮並
    破壞上訴人之信箱，在信箱裡面放很多紙張，其中有一張是
    罵上訴人及上訴人兒子三字經。被上訴人陳昱龍罵上訴人及
    上訴人兒子三字經。被上訴人黃忠榮並有從大樓工程款收取
    費用。
(二)另被上訴人黃忠榮於民國109年10月6日，將法院寄來的重要
    文件，影印多份放置於夢園大樓住戶之信箱中，此舉已侵害
    上訴人之名譽權；又110年1月1日，夢園大樓7樓之臭水流至
    上訴人住處之陽台，上訴人並請被上訴人黃忠榮處理，惟被
    上訴人黃忠榮拒不處理，並辱罵上訴人瘋子，致上訴人精神
    上受有折磨。而上訴人現已高齡81歲，且獨自一人居住，若
    因此撞到大石頭倒地，將會有生命危險等，爰依侵權行為損
    害賠償法律關係提起本訴，請求被上訴人陳昱龍、黃忠榮分
    別給付上訴人新臺幣（下同）5萬元、10萬元等語。
二、被上訴人即被告抗辯：
(一)被上訴人陳昱龍：
　　夢園大樓的自行車停車場採自由停放的管理方式，只要有空
    位都可以停，69號停車位並不是上訴人的，且上訴人主張之
    事實，都是其與夢園大樓管理委員會（下稱夢園大樓管委會
    ）間之事務，被上訴人僅有於107年擔任過夢園大樓管委會
    之主委，且被上訴人並無辱罵上訴人及上訴人兒子，另上訴
    人主張家中淹水一事，也是上訴人與夢園大樓管委會間之事
    務，與被上訴人無關等語。
(二)被上訴人黃忠榮：
　　被上訴人從來沒有將機車停在69號停車位，也沒有從大樓工
    程款收取費用、丟雜物、紙張至上訴人之信箱，亦無破壞上
    訴人信箱。而被上訴人僅有於81年擔任過夢園大樓管委會之
    主委，是上訴人主張家中淹水一事，為其與夢園大樓管委會
    間之事務，與被上訴人無關等語。
三、上訴人於原審起訴聲明：被上訴人陳昱龍、黃忠榮應分別給
    付原告5萬元、10萬元，及均自起訴狀繕本送達之翌日起至
    清償日止，按週年利率5％計算之利息，原告願供擔保請准宣
    告假執行。原審為上訴人全部敗訴之判決，上訴人不服提起
    上訴，並為上訴聲明：（一）原判決廢棄。（二）被上訴人
    陳昱龍、黃忠榮應分別給付上訴人5萬元、10萬元，及均自
    起訴狀繕本送達之翌日起至清償日止，按週年利率5％計算之
    利息。被上訴人則均為答辯聲明：駁回上訴人之上訴。
四、得心證之理由： 　　
(一)按當事人主張有利於己之事實者，就其事實有舉證之責任，
    民事訴訟法第277條定有明文。民事訴訟如係由上訴人主張
    權利者，應先由上訴人負舉證之責，若上訴人先不能舉證，
    以證實自己主張之事實為真實，則被上訴人就其抗辯事實即
    令不能舉證，或其所舉證據尚有疵累，亦應駁回上訴人之請
    求。損害賠償之債，以有損害之發生及有責任原因之事實，
    並二者之間，有相當因果關係為成立要件。故上訴人所主張
    損害賠償之債，如不合於此項成立要件者，即難謂有損害賠
    償請求權存在（最高法院17年度上字第917號、48年度台上
    字第481號民事裁判意旨參照）。本件上訴人主張被上訴人
    有前開不法侵權行為之事實，均為被上訴人所否認，揆諸上
    開說明，上訴人就上開有利於己之事實，自應舉證證明。
(二)經查：
　⑴被上訴人主張夢園大樓管委會決議劃設停車位，並委託被上
    訴人黃忠榮劃線，夢園大樓停車位為住戶自由停放乙節，業
    據提出夢園大樓停車場車位分布圖、管委會會議紀錄、停車
    場照片為證（見南簡字卷第90、94-99頁），上情可以採信
    。至上訴人雖提出夢園大樓停車場照片、手寫文件、手寫停
    車位分布圖、台南地檢署不起訴處分書等為證（見南司簡調
    字卷第15-21頁；南簡字卷第17-44頁），然前開證據上所載
    文字多為上訴人自行書寫註記，均不足以證明該69號停車位
    已經管委會決議由上訴人專用，更無法證明該車位遭被上訴
    人違法占用，上訴人主張被上訴人違法占用69號停車位而侵
    害其權益，自不足採。
  ⑵上訴人主張被上訴人破壞上訴人信箱、罵上訴人或上訴人兒
    子三字經，丟紙到上訴人的信箱等行為，固然提出夢園大樓
    管委會公告、調查表、手寫文件、臺灣臺南地方檢察署108
    年度偵字第20451號不起訴處分書等為證（見南司簡調字卷
    第25-34頁；南簡字卷第46-49、64-88頁；本院卷第21-44、
    73-114頁），然觀前開證據上所載文字多為上訴人自行書寫
    註記，均不足以證明被上訴人有不法破壞上訴人信箱、辱罵
    上訴人或上訴人兒子三字經、丟紙到上訴人的信箱之行為，
    上訴人前開主張，亦不足採。
　⑶上訴人主張被上訴人黃忠榮不法從夢園大樓工程款收取費用
    云云，並提出夢園大樓收支明細表為證（見南司簡調字卷第
    25-27頁），惟觀前開收支明細表僅記載夢園大樓收支情形
    ，並未記載被上訴人黃忠榮從大樓工程款違法收取費用，上
    訴人主張被上訴人黃忠榮從大樓工程款收取回扣費用云云，
    實不足採。
(三)綜上所述，上訴人所提證據均無法證明被上訴人有其所指稱
    之被上訴人占用其專屬69號停車位、被上訴人破壞上訴人信
    箱、辱罵上訴人或其子三字經、丟紙至上訴人信箱、被上訴
    人黃忠榮從夢園大樓工程款收取費用之不法情形，其前開主
    張，顯屬無據，均無理由。
五、上訴人所提證據均難以證明被上訴人有其所指稱之侵權行為
    ，上訴人依侵權行為之法律關係，請求被上訴人陳昱龍、黃
    忠榮應分別給付上訴人50,000元、100,000元，及均自起訴
    狀繕本送達之翌日起至清償日止，按周年利率5%計算之利息
    ，為無理由，不應准許。原審為上訴人敗訴之判決，並無不
    合。上訴意旨指摘原判決不當，求予廢棄改判，為無理由，
    應予駁回。
六、本件事證已臻明確，兩造其餘之攻擊或防禦方法及所用之證
    據，認均不足以影響本判決之結果，爰不逐一論列，附此敘
    明。 　　
七、據上論結，本件上訴為無理由，依民事訴訟法第436條之1第
    3項、第449條第1項、第78條，判決如主文。 　
中　　華　　民　　國　　110 　年　　2 　　月　　25　　日
                  民事第四庭  審判長法  官  施介元
　　　　　　　　　　　　　　　　　　法  官  李杭倫
　　　　　　　　　　　　　　　　　　法  官  許育菱
以上正本係照原本作成。
本判決不得上訴。
中　　華　　民　　國　　110 　年　　2 　　月　　25　　日
                                    書記官  楊意萱